臺灣臺北地方法院民事裁定
110年度訴字第5684號
原      告  劉柏廷  
訴訟代理人  黃炳飛律師
被      告  劉孟蓁  



上列當事人間請求返還不當得利事件，本院裁定如下：
    主  文
本件應再開言詞辯論，並指定民國111年6月20日下午2時10分，
在本院第23法庭行言詞辯論。
    理  由
一、按法院於言詞辯論終結後，宣示裁判前，如有必要得命再開
    辯論，民事訴訟法第210條定有明文。
二、本件於民國111年3月22日言詞辯論終結後，仍有事實待釐清
    ，且尚須調閱本院108年度司執字第113619號執行事件卷宗
    確認相關事實，故認本件有再開辯論之必要。
三、原告應於111年5月13日前補正下列事項，並將繕本逕送對造
    ：
㈠、原告主張臺北市○○區○○街000號2層樓磚造房屋右側（下稱系
    爭房屋）使用臺北市○○區○○段0○段000地號土地（後分割為5
    89之1地號土地），源自於該土地原所有權人顏炳耀與李守
    間之分管契約，該分管契約內容為何？並請提供相關資料供
    參。
㈡、如兩造間符合民法第425條之1規定，推定被告於系爭房屋使
    用期限內與受讓589之1地號土地之原告具有租賃關係，原告
    有何意見？
㈢、有無調解之意願？如有，請提供調解方案供參。
四、被告應於111年5月13日前補正下列事項，並將繕本逕送對造
    ：
㈠、對於原告主張系爭房屋使用589之1地號土地，係源自於該土
    地原所有權人顏炳耀與李守間之分管契約，有何意見？
㈡、原告請求被告給付「自101年11月27日起至109年2月18日止」
    相當於租金之不當得利，其中針對「105年9月16日起至109
    年2月18日止」部分之不當得利請求，被告答辯為何？
㈢、另案本院108年度簡上字第443號遷讓房屋等事件，就被告請
    求原告給付無權占有系爭房屋之相當於租金之不當得利，已
    判決原告應返還被告「自107年4月起至同年8月止」、「自1
    08年4月18日起至109年2月18日拆除系爭房屋日止」相當於
    租金之不當得利確定，被告於上述時間內，以系爭房屋占有
    系爭土地，是否構成無權占有而成立不當得利？
㈣、原告主張就其請求「101年11月27日起至105年9月16日止」相
    當於租金之不當得利部分，依民法第337條規定與另案本院1
    08年度簡上字第443號判決命原告應給付被告之金額為抵銷
    ，有何意見？
㈤、有無調解之意願？如有，請提供調解方案供參。
五、爰依首揭規定，裁定如主文。
中　　華　　民　　國　　111 　年　　4 　　月　　22　　日
                  民事第八庭    法　官　吳佳樺
以上正本係照原本作成。
不得抗告。
中　　華　　民　　國　　111 　年　　4 　　月　　22　　日
                                書記官  黃湘茹